臺灣臺中地方法院刑事判決　　　　　　　　　　　　　九十三年度易字第二七號
　　公　訴　人　臺灣臺中地方法院檢察署檢察官
　　被　　　告　甲○○
　　　　　　　　丙○○
右列被告因違反商標法案件，經檢察官提起公訴（九十二年度偵字第二三六九五號）
，本院合議庭裁定由受命法官獨任進行簡式審判程序，判決如左：
    主  文
甲○○、丙○○共同連續明知為未得商標權人同意，於同一商品，使用相同之註冊商
標之商品而販賣，各處有期徒刑肆月，如易科罰金，均以參佰元折算壹日。均緩刑貳
年。
扣案之仿冒布拜里商標服飾共柒佰伍拾件均沒收。
    事  實
一、甲○○、丙○○分別為位於臺中市○○○街九十一號「傑得服飾店」之負責人及
    店長，均明知如附表所示之「BURBERRYS CHECK」（格子圖）、「BURBERRY」（
    文字）、「Equestrian Knight Device」（駿馬圖）等商標名稱及圖樣，係英商
    布拜里公司向我國經濟部中央標準局（該局於八十八年一月二十六日起改制為經
    濟部智慧財產局）先後申請註冊，於各該表列所示專用期限內，就表列所指定之
    專用商品，取得商標專用權之商標圖樣（註冊號數、指定使用之商品及專用期限
    均詳如附表所載），且於渠等為下列行為時，均仍在商標專用期限內，未得商標
    權人同意，不得於同一商品，使用相同之註冊商標圖樣。其等亦明知甲○○之弟
    媳黃姿玉（另案偵查中）自香港引進使用相同於前揭商標圖樣之同一商品之外套
    、襯衫等服飾一批，均未經如附表所示專用權公司同意或授權，卻係與附表所示
    之專用權公司所生產或授權製造而使用如表列所示商標圖樣之商品屬於同一商品
    並使用相同之商標圖樣，屬仿冒品，竟未經該商標專用權公司之許可或授權，基
    於轉售圖利之概括犯意聯絡，將之陳列於上址店內，並自九十二年十月二十日起
    ，以每件服飾四百九十元至七百九十元不等之價格連續出售予不特定之人，賺取
    每件服飾約二百元至三百元不等之差價以牟利，共計賣出約一百餘件服飾迨至九
    十二年十一月二十一日止。嗣於九十二年十一月二十一日下午四時十五分許，為
    警於上址店內當場查獲，並扣得仿冒前開商標圖樣、文字之服飾共計七百五十件
    。
二、案經英商布拜里公司訴由保安警察第二總隊第一大隊第一中隊報請臺灣臺中地方
    法院檢察署檢察官偵查起訴。
    理  由
一、本件被告甲○○、丙○○所犯均係死刑、無期徒刑、最輕本刑為三年以上有期徒
    刑以外之罪，其等於準備程序中就被訴事實為有罪之陳述，經告知簡式審判程序
    之旨，並聽取公訴人及被告等之意見後，本院合議庭認為適宜而裁定由受命法官
    獨任進行簡式審判程序，合先敘明。
二、訊據被告甲○○、丙○○對於右揭犯罪事實坦承不諱，並經告訴代理人丁○○於
    警詢中指訴在卷，而如附表所示之商標圖樣，分別係如附表「商標專用權公司欄
    」所示之公司向我國經濟部中央標準局（八十八年一月二十六日改制為智慧財產
    局）註冊取得之商標專用權者，於各該表列所示專用期限內，就表列所指定之專
    用商品，取得商標專用權之商標圖樣，且於被告為本件行為時，均仍在商標專用
    期限內等情，有經濟部智慧財產局商標（標章）圖形查詢資料三紙、中華民國商
    標註冊證影本一紙、仿冒商標商品鑑定證明書一份及照片十五張等件附卷可稽，
    復有仿冒前揭商標圖樣之同一商品之外套、襯衫等服飾共七百五十件扣案可資佐
    證，此外，被告等復於本院審理中供承前揭商品每件以四百九十元至七百九十元
    不等之價格賣出，利潤約二百元至三百元等語，則被告等販賣該等仿冒商標商品
    圖利甚明。本案事證明確，被告等犯行，均堪予認定。
三、按明知為商標法第八十一條（即修正前第六十二條）商品而販賣、意圖販賣而陳
    列、輸出或輸入者，處一年以下有期徒刑、拘役或科或併科新臺幣五萬元以下罰
    金，商標法第八十二條（即修正前第六十三條）定有明文。又按販賣仿冒商標商
    品行為，如具營利之意思而販入或賣出，二者有其一，犯罪固屬既遂，並不以販
    入後復行賣出為必要，但仍須以販賣圖利之意思而有販入或賣出之行為，始能成
    立（最高法院六十九年臺上字第一六七五號判例、八十六年度臺上字第七五二二
    號及八十三年度臺非字第二五七號裁判要旨可資參照）。是核被告等所為，均係
    犯修正後商標法第八十二條之販賣仿冒商標商品罪。起訴意旨雖僅記載被告等侵
    害告訴人如附表編號二所示商標（即文字圖）之產品，惟依據扣案物品及查獲現
    場相片顯示結果，被告等所販售之仿冒商標商品而侵害之告訴人商標專用權尚及
    於如附表編號一、三所示之格子圖及駿馬圖，此亦據被告等本院審理時經蒞庭檢
    察官詢問後當庭供承在卷，堪信被告等之犯行確實侵害該如附表編號一、三所示
    之商標，惟此部分乃起訴犯罪事實之同一部分，容係起訴書漏未論列，附此敘明
    。被告等為本件行為後，商標法前於九十二年五月二十八日修正公布，然已自同
    年十一月二十八日起生效，惟經比較前開新舊法規定之結果，修正後商標法係將
    修正前該法第六十二條至第六十四條之規定，分別移列為第八十一條至第八十三
    條，然考其條文規定則均與修正前之規定無異，新舊法之法定刑均為「一年以下
    有期徒刑、拘役或科或併科新臺幣五萬元以下罰金」，是被告等行為後，僅修正
    後新法之條次有所變動，對於被告並無不利，則依刑法第二條第一項前段之規定
    ，本件自應適用修正後之新法。又被告等先後多次意圖販賣而陳列仿冒商標商品
    之前行為，雖為同條所定「明知為仿冒商標商品，意圖販賣而陳列」之行為，然
    應為被告販賣仿冒商標商品之後行為所吸收，不另論罪。被告二人就本件犯行，
    有犯意聯絡及行為分擔，均為共同正犯。被告等先後多次販賣仿冒商品之犯行，
    時間緊接，方法相同，犯罪構成要件相同，顯均係基於概括犯意反覆為之，均應
    依刑法第五十六條之規定論以一罪，並各加重其刑。爰審酌被告等均明知其所販
    賣者均係仿冒商品，竟為圖私利加以販售，其等行為已對附表所示之商標權人之
    商譽已造成損害，且就真正商標權所表彰之品質亦生影響，並破壞我國致力於智
    慧財產權保護之國際聲譽，且查扣之仿冒商品數量多達七百五十件，惟念及其等
    販售時間僅月餘，犯後坦承犯行，態度尚屬良好等一切情狀，量處如主文第一項
    所示之刑，並均諭知易科罰金之折算標準。末查，被告等前均未曾受有期徒刑以
    上刑之宣告，此有臺灣高等法院被告全國前案紀錄表在卷可按，其等因一時失慮
    ，致觸犯本案犯行，被告等坦承犯行，尚具悔意，其等經此教訓，當知警惕而無
    再犯之虞，本院綜核各情，認前開對其等宣告之刑，以暫不執行為適當，爰均諭
    知緩刑二年，以啟自新。扣案之仿冒布拜里商標服飾共計七百五十件，係被告等
    違反修正後商標法第八十二條之罪所陳列之商品，均應依修正後商標法第八十三
    條之規定宣告沒收之。
據上論斷，應依刑事訴訟法第二百七十三條之一第一項、第二百九十九條第一項前段
，（修正後）商標法第八十二條、第八十三條，刑法第十一條前段、第二條第一項前
段、第二十八條、第五十六條、第四十一條第一項前段、第七十四條第一款，罰金罰
鍰提高標準條例第二條，判決如主文。
本案經檢察官乙○到庭執行職務
中      華      民      國    九十三    年      二      月    二十五    日
                                     臺灣臺中地方法院刑事第八庭
                                          法  官   吳  崇  道
右正本證明與原本無異。
如不服本判決，應於判決送達後十日內向本院提出上訴狀，上訴於臺灣高等法院臺中
分院( 須附繕本 )。
                                          書記官
中      華      民      國    九十三    年      二      月    二十五    日
附錄本案所犯法條
商標法第八十二條
明知為前條商品而販賣、意圖販賣而陳列、輸出或輸入者，處一年以下有期徒刑、拘
役或科或併科新臺幣五萬元以下罰金。
附表：
┌──┬───────┬──────┬─────┬──────┬─────
│編號│商標圖樣      │有效期限    │註冊號碼  │專用權公司  │專用商品
├──┼───────┼──────┼─────┼──────┼─────
│一  │              │八十九年九月│九０六一九│布拜里公司  │衣服、背心
│    │  │十六日至九十│二        │            │杉、襯衫、
│    │              │九年九月十五│          │            │套裝、洋裝
│    │              │日          │          │            │、披肩、斗
│    │              │            │          │            │風衣、雨衣
│    │              │            │          │            │服、鞋子、
│    │              │            │          │            │皮鞋、高跟
│    │              │            │          │            │閒鞋、有邊
│    │              │            │          │            │圍巾、頭巾
│    │              │            │          │            │、領帶、領
│    │              │            │          │            │襪、絲襪、
│    │              │            │          │            │服飾用、禦
│    │              │            │          │            │帶、布製服
│    │              │            │          │            │飾用皮帶。
├──┼───────┼──────┼─────┼──────┼─────
│二  │              │六十四年三月│七四八一六│布拜里公司  │各種套裝、
│    │              │一日至九十四│          │            │短褲、雨衣
│    │              │年二月二十八│          │            │
│    │              │日          │          │            │
│    │              │            │          │            │
│    │              │            │          │            │
├──┼───────┼──────┼─────┼──────┼─────
│三  │              │九十年九月一│九五八六二│布拜里公司  │衣服、雨衣
│    │              │日至九十四年│九        │            │閒外套、休
│    │              │四月十五日  │          │            │、洋裝、睡
│    │              │            │          │            │、Ｔ恤、褲
│    │              │            │          │            │子、外套、
│    │              │            │          │            │襪子、綁腿
│    │      │            │          │            │、冠帽、禦
│    │              │            │          │            │服襯裡、運
│    │              │            │          │            │、田徑服、
│    │              │            │          │            │皮帶、絲金
│    │              │            │          │            │及服飾用手
└──┴───────┴──────┴─────┴──────┴─────
